# 请教陈版主，公司计提补偿物流保价的费用可以通过专项储备核算吗？

提问人：热狗冷喵 时间：2020-06-03 09:33:02
陈版主您好，问题如下：企业日常发货通过物流公司交付给客户，一般发生运费时会同时发生保价费用，但因保价政策和产品特殊性，公司不想继续发生保价费用，想通过计提类似补偿保价风险的费用来应对物流运输产生的风险，假定不存在法律风险，由此需要计提的费用应当如何进行会计处理呢？可以计入专项储备来核算吗？谢谢！

回答人：chenyiwei
该事项不属于专项储备的核算范围，且现行《企业会计准则解释蒂 3 号》第三条对专项储备核算方法的规定实际上是违背一般会计基本原理的，所以不应将其随意扩大参照适用的范围。
从主帖所述情况看，企业既未保价，也没有购买保险，而是自行承担因运输过程中风险对客户的赔偿责任。这种情况下应当是在实际发生损失时才可能确认相关负债。